【裁判字號】    92,台上,5745
【裁判日期】    921015
【裁判案由】    違反槍砲彈藥刀械管制條例
【裁判全文】
最高法院刑事判決                              九十二年度台上字第五七四五號
    上  訴  人  甲○○
右上訴人因違反槍砲彈藥刀械管制條例案件，不服台灣高等法院中華民國八十九年十
一月三十日第二審判決（八十九年度上訴字第二二八二號，起訴案號：台灣宜蘭地方
法院檢察署八十七年度偵字第三九三五號），提起上訴，本院判決如左：
    主  文
上訴駁回。
    理  由
按刑事訴訟法第三百七十七條規定：上訴於第三審法院，非以判決違背法令為理由，
不得為之。是提起第三審上訴，應以原判決違背法令為理由，係屬法定要件；如果上
訴理由狀並未依據卷內訴訟資料具體指摘原判決不適用何種法則或如何適用不當，或
所指摘原判決違法情事，顯與法律規定得為第三審上訴理由之違法情形不相適合時，
均應認其上訴為違背法律上之程式，予以駁回。本件原判決撤銷第一審關於論處上訴
人甲○○以未經許可製造可發射子彈具有殺傷力之槍砲罪刑部分之判決，改判論上訴
人以未經許可，製造其他可發射子彈具有殺傷力之槍砲罪，判處有期徒刑伍年貳月，
併科罰金新台幣參萬元，並諭知罰金易服勞役折算標準，扣案之可發射子彈具有殺傷
力之手槍壹支（含彈夾壹個，槍枝管制編號0000000000號），及改造工具
壹箱，均宣告沒收。係依憑上訴人於警訊、偵查及第一審法院調查時供認有於民國八
十七年四月間，在宜蘭市羅東鎮○○○路八十九號六樓租住處改造手槍，用以防身之
自白，並參酌證人即查獲本案之警員馮東溪、周志堅、林賜德等人證詞，及扣案之槍
枝、改造工具箱壹箱、扣案手槍（槍枝管制編號0000000000號）係GLOCK
廠半自動手槍製造之金屬玩具手槍，更換已貫通土造金屬槍管而成之改造手槍，機械
性能良好，可擊發適用子彈，認具殺傷力之內政部警政署刑事警察局八十七年十一月
二十三日刑鑑字第八八九四０號鑑驗通知書、宜蘭縣警察局羅東分局八十九年十月二
十四日羅警刑字第一五四五一號函等證據資料，而為論斷，已敘述其所憑之證據及認
定之理由。而以上訴人否認有製造手槍犯行，並辯稱：本案工具箱內之工具及砂輪機
是否足以更換已貫通槍管，改造玩具手槍為具有殺傷力之槍枝，該手槍是否有經砂輪
機琢磨之痕跡，打通槍管與更換槍管二者是否相符，原審並未查證；伊購得本案玩具
手槍後，於試射原有之玩具子彈時，發生槍枝滑套及阻鐵彈開情事，伊並未有改造或
製造玩具槍手槍行為；證人馮東溪警員等人在台灣高等法院供述查獲本案手槍之情節
相互矛盾，並非實在；宜蘭縣警察局羅東分局八十九年十月二十四日羅警刑字第一五
四五一號函謂上訴人改造手槍案，係依據線民提供線索，故無書面資料，該等傳聞證
據並無證據能力，依刑事訴訟法第一百五十五條第二項、第一百五十九條規定，即不
得據以認定偵查機關係發覺上訴人非法持有槍械；上訴人持有改造手槍之行為，係於
甫因偽造文書案被逮捕，未被發覺持有手槍前即向警方自首持有槍枝而接受裁判，應
有自首減刑之適用云云，為飾卸之詞，不足採取，在理由內依憑卷證資料，詳加指駁
；並說明上訴人於八十七年十一月四日上午十一時三十分許，與偽造文書之同案被告
陳雯娟二人在宜蘭監理站前，冒用黃淑芬、莊惠珊名義辦理機車過戶時，為警當場逮
獲，旋於當日十四時四十分帶同警方至羅東鎮○○○路八十九號六樓租住處所搜索，
經警扣得本案手槍一支及改造工具一箱乙節，業據上訴人供陳在卷，並有警方依刑事
訴訟法第一百三十一條第一項第一、二款執行逕行搜索結果報告書可稽。又證人馮東
溪、周志堅、林賜德等所供查獲情節大致相符，尚不得以原審庭訊時距案發時相隔甚
久，渠等所供到場員警姓名未能詳盡，即謂渠等所供矛盾，並非實情；宜蘭縣警察局
羅東分局八十九年十月二十四日羅警刑字第一五四五一號函敘明：本分局偵辦甲○○
涉嫌竊盜及持有槍械一案，係依據現場事證及所查扣之物證詳加詢問，絕無對黃嫌有
強暴、脅迫或其他非法取供之情事。本案係依據線民提供線索指稱「甲○○有從事不
法竊盜及持有改造槍械之情事」，並於警訊中甲○○坦承供述自行改造槍、彈，然因
本案係線民口頭提供之線索，故並無具體書面資料佐證等語，則證人馮東溪之前供證
：本案槍枝不是上訴人自己拿出，是上訴人開門後搜索到的乙節，自屬可信。足徵證
人警員馮東溪、周志堅、林賜德在原審供述查獲本案手槍之情節，並無相互矛盾等情
形之理由。從形式上觀察，原判決並無採證違法之情形存在。經查上訴人於警訊、偵
查及第一審訊問時均已坦供：扣案之槍枝二把為伊購買，伊加以改造，其中一把壞掉
，伊改造一把等語（詳八十七年度偵字第三九三五號卷第十三頁、第八十一頁反面、
八十七年度訴字第三０二號卷第十七頁、第三十六頁反面、第一八九、二三八頁），
且其於聲請羈押訊問時亦供承：「（問：扣案改造克拉克手槍來源為何？）我看雜誌
郵購，今年（八十七）年初購買，我有在家中以（在）棉被裡向地上試射，而棉被有
破掉，有殺傷力才沒有繼續使用，均為我改造，均改造後才可以使用」等語（八十七
年度聲羈字第九二號卷第八頁），足證扣案二把手槍中之一把克拉克手槍，確經上訴
人改造無誤。上訴意旨以原判決就扣案二把槍枝，其中一把經試射壞掉，另把具有殺
傷力之槍枝係買來即如此，伊未改造，原審將二槍枝混為一談，又未調查扣案之工具
，是否可供改造扣案槍枝，且伊係自首，而指摘原判決有調查職責未盡及判決不適用
法則或適用不當之違法云云。顯係置原判決所為明白論斷於不顧，猶執已為原審指駁
之陳詞爭辯，及對原審取捨證據與自由判斷證據證明力之職權行使，徒以自己之說詞
，泛指其為違法，並未就其如何影響原判決主旨，依據卷內訴訟資料具體指明，依首
開說明，自非適法之第三審上訴理由，其上訴違背法律上之程式，應予駁回。
據上論結，應依刑事訴訟法第三百九十五條前段，判決如主文。
中      華      民      國    九十二    年      十      月     十五     日
                              最高法院刑事第十庭
                                  審判長法官  林  增  福
                                        法官  邵  燕  玲
                                        法官  吳  昆  仁
                                        法官  陳  世  雄
                                        法官  惠  光  霞
      右正本證明與原本無異
                                              書  記  官
中      華      民      國    九十二    年      十      月    二十二    日


司法院資訊處製作；財團法人民間司法改革基金會備份。
